【裁判字號】    97,抗,255
【裁判日期】    970326
【裁判案由】    本票裁定
【裁判全文】
臺灣臺北地方法院民事裁定               97年度抗字第255號
抗  告  人  乙○○
相  對  人  上海商業儲蓄銀行股份有限公司
法定代理人  甲○○
上列當事人間本票裁定事件，抗告人對於中華民國97年1月21日
本院97年度票字第2392號裁定提起抗告，本院裁定如下：
    主  文
抗告駁回。
抗告程序費用新台幣壹仟元由抗告人負擔。
    理  由
一、相對人於原審聲請意旨略以：伊持有抗告人與黃太平於民國
    94年11月8日共同簽發之本票1紙（下稱系爭本票），付款地
    在伊公司事務所，票載金額為新台幣（下同）250萬元，利
    息按年息7.24％計算，免除作成拒絕證書，到期日未載，詎
    於96年10月21日經提示未獲付款，為此爰依票據法第123 條
    規定，聲請裁定就上開金額及約定利息為許可強制執行等語
    。
    原審就系爭本票250萬元及自96年10月21日起至清償日止，
    按年息7.24％計算之約定利息，裁定准許強制執行。
二、抗告意旨略以：伊擔保黃太平之債務之保證期間業已於96年
    11月6日屆滿，且黃太平於擔保屆滿前已向相對人聲明伊不
    再繼續擔保債務。另黃太平已陸續償還相對人25,000元，故
    實際積欠相對人之債務應為2,475,000元，伊之保證責任期
    間既已屆滿，黃太平所提供之擔保品亦足以清償債務，原審
    准許相對人為強制執行之聲請，即屬不當，應予廢棄云云。
三、按執票人向本票發票人行使追索權時，得聲請法院裁定後強
    制執行，票據法第123條定有明文。又本票執票人，依票據
    法第123條規定，聲請法院裁定許可對發票人強制執行，係
    屬非訟事件，此項聲請之裁定，及抗告法院之裁定，僅依非
    訟事件程序，以審查強制執行許可與否，並無確定實體上法
    律關係存否之效力，如發票人就票據債務之存否有爭執時，
    應由發票人提起確認之訴，以資解決，殊不容於裁定程序中
    為此爭執，最高法院57年台抗字第76號、56年台抗字第714
    號著有判例可資參照。
四、經查，相對人主張之事實，業據提出系爭本票1紙為證，並
    為抗告人所不爭執，而原審就系爭本票為形式上之審查，認
    其已具備本票各項應記載事項，合於票據法第120條規定，
    屬有效之本票，乃裁定准許強制執行，並無不合。抗告人稱
    保證期間業已屆滿，且實際債權金額有誤等情，縱為屬實，
    亦係實體法上之爭執，揆諸上開說明，應由抗告人提起確認
    之訴，以資解決，不得於非訟事件程序中為此爭執，抗告法
    院亦不得予以審究。從而，抗告為無理由，應予駁回。
五、據上論結，本件抗告為無理由，依非訟事件法第46條、第21
    條第2項、第24條第1項、民事訴訟法第 495條之1第1項、第
    449條第1項、第78條，裁定如主文。
中    華    民    國    97    年    3     月    26    日
                  民事第四庭審判長法官  劉坤典
                                  法官  匡  偉
                                  法官  黃柄縉
以上正本係照原本作成
如不服本裁定，僅得於收受本裁定正本送達後10日內，以適用法
規顯有錯誤為理由，向本院提出再抗告狀，（須附繕本一份及繳
納再抗告裁判費新台幣1,000元），並經本院許可後始可再抗告
中    華    民    國    97    年    3     月    26    日
                                書記官  王黎輝


司法院資訊處製作；財團法人民間司法改革基金會備份。
